臺灣高等法院刑事判決
111年度上易字第484號
上  訴  人  
即  被  告  張嘉峰



上列上訴人因竊盜案件，不服臺灣臺北地方法院110年度易字第7
61號，中華民國111年2月9日第一審判決（起訴案號：臺灣臺北
地方檢察署110年度偵字第19847號），提起上訴，本院判決如下
：
    主  文
原判決關於張嘉峰部分撤銷。
張嘉峰共同犯踰越門窗及牆垣侵入住宅竊盜罪，處有期徒刑陸月
，如易科罪金，以新臺幣壹仟元折算壹日。
    事  實
一、呂建緯(所涉本件共同加重竊盜犯行，業經原審法院判處有
    期徒刑8月確定)、張嘉峰共同意圖為自己不法之所有，基於
    踰越門窗及牆垣侵入住宅竊盜之犯意聯絡，於民國110年5月
    19日晚間9時4分許，由張嘉峰騎乘車牌號碼000-0000號普通
    重型機車（下稱本案機車）搭載呂建緯至臺北市○○區○○路00
    巷00號公寓（下稱35號公寓）1樓附近，呂建緯即下車從臺
    北市○○區○○路00巷00號公寓（下稱37號公寓）1樓門口旁之
    圍牆往上攀爬，並從該公寓1、2樓樓梯間之窗戶攀爬踰越進
    入，再走至1樓幫張嘉峰開門，張嘉峰則留在該處負責把風
    。呂建緯復單獨走上37號公寓5樓，見35號公寓5樓黃楷閎之
    住處無人在內，遂踰越37號公寓5樓與35號公寓5樓間之矮牆
    ，而侵入黃楷閎上開住處，並徒手竊取其內之花畫1幅、彌
    勒佛佛像1尊，得手後隨即迅速下樓與張嘉峰會合，並搭乘
    張嘉峰所騎乘之本案機車離開現場。
二、案經黃楷閎訴由臺北市政府警察局中山分局報告臺灣臺北地
    方檢察署檢察官偵查起訴。
    理  由
壹、證據能力部分：
一、按被告以外之人（包括證人、鑑定人、告訴人、被害人及共
    同被告等）於審判外之陳述雖不符刑事訴訟法第159條之1至
    之4等四條之規定，然經當事人於審判程序同意作為證據，
    法院審酌該言詞陳述或書面陳述作成時之情況，認為適當者
    ，亦得為證據；當事人、代理人或辯護人於法院調查證據時
    ，知有刑事訴訟法第159條第1項不得為證據之情形，而未於
    言詞辯論終結前聲明異議者，視為有前項之同意，同法第15
    9條之5定有明文。立法意旨在於傳聞證據未經當事人之反對
    詰問予以核實，原則上先予排除。惟若當事人已放棄反對詰
    問權，於審判程序中表明同意該等傳聞證據可作為證據；或
    於言詞辯論終結前未聲明異議，基於尊重當事人對傳聞證據
    之處分權，及證據資料愈豐富，愈有助於真實發見之理念，
    且強化言詞辯論主義，使訴訟程序得以順暢進行，上開傳聞
    證據亦均具有證據能力。查本件以下所引用之被告以外之人
    於審判外之供述證據，因檢察官、上訴人即被告張嘉峰(下
    稱被告)已於本院準備程序及審判程序時對其證據能力均表
    示沒有意見（見本院卷第91、112至113頁)，且迄至言詞辯
    論終結前均未聲明異議，而本院審酌上開供述證據資料製作
    時之情況，無不當取供及證明力明顯過低之瑕疵，認以之作
    為證據應屬適當，揆諸前開規定，本院亦認為均應有證據能
    力。
二、另本院以下援引之其餘非供述證據資料（見本院卷第91至92
    、113至115頁），檢察官、被告於本院準備程序及審判程序
    時對其證據能力均表示沒有意見，且其中關於刑事訴訟法第
    164條第2項規定，證物如為文書部分，係屬證物範圍。該等
    可為證據之文書，已經依法踐行調查證據之程序，即提示或
    告以要旨，自具有證據能力，併此敘明。
貳、實體部分：　
一、認定犯罪事實所憑之證據及理由：
(一)上揭事實，業據被告於本院準備程序及審判程序時均坦承不
    諱（見本院卷第90、92至93、112、115至116頁)，並據證人
    即同案被告呂建緯於警詢及原審審理中證述明確（見偵卷第
    7至13、15至18頁，原審卷第209、226頁），核與證人即告
    訴人黃楷閎於警詢中證述情節相符（見偵卷第19至25、33至
    35、37至38頁，原審卷第112至113頁），並有自願受搜索同
    意書、搜索扣押筆錄、扣押物品目錄表、贓物認領保管單、
    監視器錄影畫面暨翻拍照片8張、內政部警政署刑事警察局1
    10年7月19日刑紋字第1100060341號鑑定書1份在卷可稽（見
    偵卷第41、43至49、53、117至120、191至195頁），是被告
    上開任意性自白確與事實相符，應堪採信。
(二)從而，本案事證明確，被告上開踰越門窗及牆垣侵入住宅竊
    盜犯行，應堪認定，應予依法論科。　　
二、論罪部分：
(一)按刑法第321條第1項第2款所謂「毀」係指毀損，稱「越」
    則指踰越或超越，祇要踰越或超越門扇（修正後為「門窗」
    ，下同）、牆垣或安全設備之行為，使該門扇、牆垣或安全
    設備喪失防閑作用，即該當於前揭規定之要件。查本件同案
    被告呂建緯係從37號公寓1樓門口旁之圍牆往上攀爬，並從
    該公寓1、2樓樓梯間之窗戶攀爬踰越進入，復踰越37號公寓
    5樓與35號公寓5樓間之矮牆，而侵入告訴人住處行竊。是核
    被告所為，係犯刑法第321條第1項第1款、第2款之踰越門窗
    及牆垣侵入住宅竊盜罪。
(二)被告與同案被告呂建緯就上開犯行，有犯意聯絡及行為分擔
    ，均為共同正犯。
(三)被告雖構成累犯，但不予加重其刑：
    被告前因①施用第二級毒品案件，經臺灣新北地方法院(下稱
    新北法院)以105年度審簡字第1342號判決處有期徒刑4月確
    定，於105年12月21日易科罰金執行完畢；②施用第一、二級
    毒品案件，經新北地院以105年度審訴字第1328號判決分別
    處有期徒刑7月、4月確定；③施用第一、二級毒品案件，經
    新北地院以105年度審訴字第1613號判決分別處有期徒刑8月
    、5月，案經提起上訴後，經本院以106年度上訴字第612號
    判決上訴駁回，施用第二級毒品部分因而確定，施用第一級
    毒品部分再上訴後，經最高法院以107年度台上字2225號判
    決上訴駁回而確定；④施用第二級毒品案件，經新北地院以1
    06年度簡字第2666號判決處有期徒刑6月確定；⑤施用第二級
    毒品案件，經新北地院以106年度簡字第3523號判決分別處
    有期徒刑5月、4月確定。上開①至③所示案件，經臺灣高等法
    院以107年度聲字第2566號裁定定應執行有期徒刑2年確定（
    下稱甲執行刑）；上開④⑤所示案件，則經新北地院以107年
    度聲字第2943號裁定定應執行有期徒刑11月確定（下稱乙執
    行刑），甲乙兩執行刑經接續執行後，於108年6月28日縮短
    刑期假釋出監併付保護管束，嗣於108年12月26日保護管束
    期滿未經撤銷假釋，視為執行完畢等節，有被告臺灣高等法
    院被告前案紀錄表1份在卷可參（見本院卷第27至45頁），
    是被告於前開有期徒刑執行完畢後，5年內故意再犯本案有
    期徒刑以上之罪，符合刑法第47條第1項累犯之要件，惟本
    院衡以被告上開前案科刑及執行完畢紀錄所犯罪名，均非被
    告本案所犯之踰越門窗及牆垣侵入住宅竊盜罪，且由犯罪情
    節、不法內涵及行為人惡性等節觀之，2者均屬有別。依司
    法院釋字第775 號解釋意旨，被告所犯本案，尚難認有何刑
    法第47條第1項立法意旨所稱之特別惡性之情節，本院審酌
    上情，爰不予加重其刑。
三、撤銷原判決改判及量刑之理由：
(一)原審就被告上揭犯行，認事證明確，予以論罪科刑，固非無
    見。惟查，本件被告就上開加重竊盜犯行，業於本院審理中
    坦承不諱，已如前述，堪認被告犯後態度良好，審酌被告於
    原審否認本件加重竊盜犯行，此部分自應予列為量刑之考量
    因子，原審就此部分未及審酌，自有未洽。本件被告提起上
    訴，其上訴理由主張：其已坦承竊盜犯行，請求從輕量刑等
    語，為有理由。原判決既有上揭可議之處，自屬無可維持，
    應由本院予以撤銷改判。
(二)爰以行為人為基礎，審酌被告不循正當途徑獲取所需，企圖
    不勞而獲，恣意竊取他人之財物，顯然欠缺尊重他人財產權
    之觀念，所為殊非可取；惟念被告犯後於本院審理中尚能坦
    承犯行，而被告所竊取之花畫1幅、彌勒佛佛像1尊等物品，
    均已由告訴人領回，此有贓物認領保管單1紙附卷可參（見
    偵卷第53頁），復參以被告於本院審理時自陳其為國中畢業
    之智識程度、未婚，入監前在賣場工作、月薪約2萬6千元之
    家庭生活狀況（見本院卷第116頁），暨被告犯罪動機、目
    的、手段、情節、參與程度、素行等一切情狀，量處如主文
    第2項所示之刑，並諭知易科罰金之折算標準，以示懲儆。
(三)末按犯罪所得，屬於犯罪行為人者，沒收之；犯罪所得已實
    際合法發還被害人者，不予宣告沒收或追徵，刑法第38條之
    1第1項、第5項分別定有明文。查被告與同案被告呂建緯共
    同竊得之物品，均已由告訴人領回，業如前述，是本案無再
    就被告之犯罪所得予以宣告沒收或追徵之必要，附此敘明。
據上論斷，應依刑事訴訟法第369條第1項前段、第364條、第299
條第1項前段，刑法第28條、第321條第1項第1款、第2款、第41
條第1項前段、第47條第1項、第38條之1第5項，刑法施行法第1
條之1第1項，判決如主文。
本案經檢察官陳鴻濤提起公訴，檢察官張秋雲到庭執行職務。
中　　華　　民　　國　　111 　年　　7 　　月　　19　　日
                  刑事第一庭　  審判長法　官　周煙平
　　　　　　　　　　　　　　　　　　  法　官  連育群
　　　　　　　　　　　　　　　　　　  法　官  吳炳桂   
以上正本證明與原本無異。
不得上訴。
                                      書記官  鄭舒方
中　　華　　民　　國　　111 　年　　7 　　月　　20　　日

附錄本案論罪科刑法條全文：
刑法第321條：
犯前條第1項、第2項之罪而有下列情形之一者，處6月以上5年以
下有期徒刑，得併科50萬元以下罰金：
一、侵入住宅或有人居住之建築物、船艦或隱匿其內而犯之。
二、毀越門窗、牆垣或其他安全設備而犯之。
三、攜帶兇器而犯之。
四、結夥三人以上而犯之。
五、乘火災、水災或其他災害之際而犯之。
六、在車站、港埠、航空站或其他供水、陸、空公眾運輸之舟、
    車、航空機內而犯之。
前項之未遂犯罰之。